臺灣雲林地方法院刑事裁定
108年度訴字第886號
上  訴  人
即  被  告  吳幸宗



    主  文
上訴駁回。
    理  由
一、上訴意旨略以：上訴人前因施用第一、二級毒品案件，經本
    院於109年1月21日以108年度訴字第886號、109年度訴字第1
    號判決有期徒刑3月、7月、10月（9次），並就不得易科罰
    金部分，定應執行有期徒刑3年2月，嗣經臺灣高等法院臺南
    分院於109年6月30日以109年度上訴字第431、432號判決上
    訴駁回，並於109年8月3日確定。上訴人主張毒品危害防制
    條例第20條第3項已於109年1月15日修正公布，並於同年7月
    15日施行，其上開施用第一、二級毒品案件，應適用修正後
    毒品危害防制條例第20條第3項規定裁判送觀察勒戒，故主
    張應撤銷原審判決，並依照刑事訴訟法第303條第1款另為不
    受理判決等語。
二、按不服地方法院之第一審判決而上訴者，應向管轄第二審之
    高等法院為之；原審法院認為上訴不合法律上之程式或法律
    上不應准許或其上訴權已經喪失者，應以裁定駁回之。但其
    不合法律上之程式可補正者，應定期間先命補正，刑事訴訟
    法第361條第1項、第362條定有明文。又按判決確定後，發
    見該案件之審判係違背法令者，最高法院檢察署檢察總長得
    向最高法院提起非常上訴；檢察官發見有前條情形者，應具
    意見書將該案卷宗及證物送交最高法院檢察署檢察總長，聲
    請提起非常上訴，刑事訴訟法第441條、第442條規定有明文
    規定。
三、經查：
　㈠本院108年度訴字第886號、109年度訴字第1號判決有期徒刑3
    月、7月、10月（8次），定應執行有期徒刑3年2月，嗣經臺
    灣高等法院臺南分院於109年6月30日以109年度上訴字第431
    、432號判決上訴駁回，並於109年8月3日確定等情，有上開
    判決書及臺灣高等法院被告前按紀錄表在卷可查。
　㈡本案第二審判決既已確定，上訴人若認其有刑事訴訟法第397
    條「當然違背法令」之情形，自得向檢察官提具意見書，促
    使檢察官將該案卷宗及證物送交最高法院檢察署檢察總長，
    聲請提起非常上訴，要非得再以上訴程序救濟。
四、綜上所述，本案上訴不合法律上之程式，且無可補正，應予
    以駁回。
五、依刑事訴訟法第362條本文，裁定如主文。
中　　華　　民　　國　　110 　年　　9 　　月　　22　　日
                      刑事第七庭  審判長法  官  王子榮
                                        
                                        法  官  簡廷恩
                                        
                                        法  官  潘韋丞
以上正本證明與原本無異。
如不服本裁定，應於裁定送達後5日內向本院提出抗告狀（須附
繕本）。「切勿逕送上級法院」
                                        書記官  李沛瑩
中　　華　　民　　國　　110 　年　　9 　　月　　23　　日